臺灣桃園地方法院民事判決
110年度訴字第1263號
原      告  葉黃美純
訴訟代理人  宋志衡律師
            葉沐陽  
被      告  玖都實業股份有限公司(原玖都開發股份有限公司)

法定代理人  許傳乙  
訴訟代理人  方正彬律師                      
被      告  許明珠    住○○市○○區○○路0段000號      訴訟代
理人  吳淇煜    住○○市○○區○○路0段000號00樓
上列當事人間請求給付土地持分差額價金事件，於民國111年3月
23日言詞辯論終結，本院判決如下：
    主      文
原告之訴及假執行之聲請均駁回。
訴訟費用由原告負擔。
    事實及理由
一、原告起訴主張：
　㈠原告於民國101年10月12日與被告玖都實業股份有限公司（原
    名玖都開發股份有限公司，下稱玖都公司）、被告許明珠分
    別簽訂「玖都東方明珠第一期（下稱系爭建案）」土地買賣
    契約書及預售房屋買賣契約書（下分稱系爭土地契約、系爭
    房屋契約，合稱系爭買賣契約），向玖都公司購買C棟6樓房
    屋1戶（下稱C6房屋）、汽車車位地下2層53/54號（下稱系
    爭車位）、機車車位地下2層a19/a20號，及向被告許明珠購
    買C6房屋坐落之桃園市○○區○○段000地號基地（下稱系爭土
    地），總價款為新臺幣（下同）2,276萬元（房屋價款797萬
    元〈佔房地總價款35％〉、土地價款1,479萬元〈佔房地總價款6
    5％〉），嗣被告玖都公司於102年10月15日取得建築使用執照
    後，通知原告修改契約房地金額比例，將房屋及土地款分別
    調整為683萬元（佔房地總價款30％）、1,593萬元（佔房地
    總價款70％），並於102年10月2日辦理所有權移轉登記。而
    依系爭土地契約第2條約定，倘土地登記面積與契約不符而
    有所減少，被告即應進行找補，而原告據以計算後，C6房屋
    之土地持分為0.000000000（計算式：C6房屋專有面積159.7
    7平方公尺÷社區專有部分總面積4268.26平方公尺），然實
    際登記之權利範圍僅有0.0349（萬分之349） ，短少比例高
    達0.000000000 ，則被告自應依約找補107萬7,593元（計算
    式：減少持分0.000000000×土地價款1,593萬元÷按建築執照
    計算之法定持分0.000000000＝107萬7,593元）。
　㈡訴外人葉本和、賴薇如、賴志穎於102年8月15日與被告玖都
    公司、許明珠分別簽訂系爭建案土地買賣契約書及預售房屋
    買賣契約書，向玖都公司購買C棟3樓房屋1戶（下稱C3房屋
    ）、汽車車位地下2層11/12號、機車車位地下2層6號，及向
    被告許明珠購買C3房屋坐落之基地即系爭土地，總價款為2,
    388萬元（房屋價款716萬元、土地價款1,672萬元），嗣於1
    03年3月13日辦理所有權移轉登記。而依系爭土地契約第2條
    約定，倘土地登記面積與契約不符而有所減少，被告即應進
    行找補，而伊據以計算後，C3房屋之土地持分為0.00000000
    0（計算式：C3房屋專有面積159.77平方公尺÷社區專有部分
    總面積4268.26平方公尺），然實際登記之權利範圍僅有0.0
    349（萬分之349） ，短少比例高達0.000000000 ，則被告
    自應依約找補113萬1,033元（計算式：減少持分0.00000000
    0×土地價款1,672萬元÷按建築執照計算之法定持分0.000000
    000＝113萬1,033元），而葉本和受讓賴薇如、賴志穎對被告
    之價差請求權後，又於109年9月1日讓與原告，為此，爰依
    系爭土地契約第2條第3項（為第3款之誤）約定及民法第227
    條、第354條提起本件訴訟；另系爭土地契約第2條關於計算
    持分之方式對於原告不公，依民法第247條之1規定無效等語
    。並聲明：⒈被告應連帶給付原告220萬8,626元及自起訴狀
    繕本送達翌日起至清償日止，按週年利率百分之五計算之利
    息。⒉願供擔保請求宣告假執行。　
二、被告則以：有關葉本和前向被告許明珠訴請給付土地差價事
    件，業經鈞院以105年度桃簡字第50號、105年度簡上字第23
    8號判決原告之訴駁回及上訴駁回確定在案，本件雖新增民
    法第227條、第354條為請求權基礎，但所主張之事實仍屬同
    一，顯係就確定判決之同一事件重新起訴，有既判力之適用
    。系爭房屋契約第4條第3項約定「為滿足持分總和為1，若
    有進位取捨問題，應以賣方計算之持分總表所列持分為準」
    ，即應以賣方計算之持分總表所列持分為準，買方自不得反
    悔主張土地持分增減之問題。況依系爭土地契約第2條第3款
    後段約定「雙方同意以實際登記做為準」，原告購買2戶之
    土地持分各為1萬分之349，核與地政機關所登記之土地持分
    相符，並無短少或增加之處，原告主張其持分應為1萬分之3
    53.16，高於其所購買土地持分1萬分之349，要求被告補其
    差價，顯無理由等語置辯。並聲明：㈠原告之訴駁回。㈡願供
    擔保而免假執行。
三、原告於101年10月12日與被告玖都公司、許明珠分別簽訂系
    爭房屋契約及系爭土地契約，向被告玖都公司購買C6房屋，
    及向被告許明珠購買C6房屋坐落之系爭土地應有部分，總價
    款為2,276萬元，其中房屋價款797萬元、土地價款1,479萬
    元，嗣兩造於同年月25日修改契約房地金額比例，將房屋款
    、土地款分別調整為683萬元、1,593萬元；依系爭土地所有
    權狀所載，系爭土地總面積為1,533.85平方公尺，原告之權
    利範圍為349/100000；葉本和與賴薇如、賴志穎於102年8月
    15日與被告玖都公司、許明珠分別簽訂系爭買賣契約，向被
    告玖都房屋購買C3房屋，及向被告許明珠購買C3房屋坐落之
    系爭土地應有部分，總價款為2,388萬元，其中房屋價款716
    萬元、土地價款1,672萬元，嗣賴薇如、賴志穎、葉本和分
    別對被告通知要將其等對被告之債權讓與葉本和，葉本和再
    將其對被告之債權讓與原告等情，有系爭買賣契約、C3及C6
    房屋建物登記謄本暨土地所有權狀影本、請求權讓與聲明書
    等件在卷可稽（見本院卷第31至92頁、第101至236頁、第24
    5至251頁、第291頁），且為兩造所不爭執，堪信為真實。
四、原告主張被告登記予其之系爭土地應有部分不足，被告應補
    償差價云云，為被告所否認，並以前詞置辯，則本院應審酌
    者厥為：㈠被告玖都公司就系爭買賣契約應否與被告許明珠
    負不真正連帶責任？㈡C6房屋應有之土地持分面積應如何計
    算，即系爭土地契約第2條第2款應如何解釋？㈢原告依系爭
    土地契約第2條第3款及民法第227條、第354條規定，請求被
    告找補107萬7,593元，有無理由？㈣原告本於債權讓與之法
    律關係訴請被告給付C3房屋土地持分差價，是否受前案既判
    力效力所及？其主張依同上法條請求找補113萬1,033元，有
    無理由？㈤原告主張系爭土地契約第2條有民法第247條之1規
    定無效情形，有無理由？茲分述如下：　　
　㈠被告玖都公司就系爭買賣契約應否與被告許明珠負不真正連
    帶責任？
　⒈按所謂契約之聯立，係指數內容不同之契約相互間具有結合
    之關係而言，此聯立契約彼此間具有不可分離之關係，同其
    命運，違反其一，無從期待可能單獨履行另一契約；其各個
    契約相互間是否具有依存關係，應綜合法律行為全部之旨趣
    ，當事人訂約時之真意、交易之習慣及其他具體情事，並本
    於誠信原則，為斷定之標準（最高法院90年度台上字第1779
    號、86年度台上字第2278、2665號判決要旨參照）。本件系
    爭土地契約第13條第1項、系爭房屋契約第24條第1項約定
    ：「本約土地上之房屋由買方另向玖都開發股份有限公司（
    以下稱玖都開發）價購，且本契約與買方與玖都開發簽訂之
    『玖都東方明珠第一期房屋預定買賣契約書』具有不可分之連
    帶關係，兩件契約互相關連，一方對任何一契約違約時，視
    為兩契約全部違約，對任何一契約之解除，效力均及於兩契
    約全部。」、「本約房屋之基地由買方另向許明珠價購，且
    本契約與買方與許明珠簽訂之『玖都東方明珠第一期土地買
    賣契約書』具有不可分之連帶關係，兩件契約互相關連，一
    方對任何一契約違約時，視為兩契約全部違約，對任何一契
    約之解除，效力均及於兩契約全部。」等語（見本院卷第41
    、67頁），足見系爭房屋契約與系爭土地契約形式上雖屬2
    個獨立契約，但應共同履行，任何一部不履約，無從期待另
    一部可能單獨履行，且任一部分不履約時，即視為全部違約
    ，彼此間具有不可分離之依存關係。
  ⒉再者，被告許明珠與玖都公司雖採合建分售模式，分別與買
    受人簽訂系爭土地、房屋契約，然被告許明珠係以名下土地
    與被告玖都公司合建房屋，對外共同銷售系爭建案之房屋及
    基地，故系爭建案形式上雖由被告玖都公司出售房屋、由被
    告許明珠出售土地，但實質上係被告共同營銷；參以房屋與
    所坐落土地固屬各自獨立之不動產，惟房屋性質上不能與土
    地分離存在，使用房屋必定使用其基地，而預售建案之預定
    買賣契約，其房屋與土地買賣契約不論是一併訂立或分別簽
    定，二者結合為一體使用方符合當事人利益，則綜觀系爭房
    地契約之內容、締約時之真意，以及預售屋之交易習慣等具
    體情事，應認系爭房屋契約與系爭土地契約在性質上屬聯立
    契約，不能割裂適用，應由被告就系爭買賣契約負連帶不可
    分之共同履行責任，始符誠信原則。
　㈡C6房屋應有之土地持分面積應如何計算，即系爭土地契約第
　　2條第2款應如何解釋？
　⒈按解釋意思表示，應探求當事人之真意，不得拘泥於所用之
    辭句，民法第98條定有明文。故解釋契約應於文義上及論理
    上詳為推求，以探求當事人立約時之真意，並通觀契約全文
    ，斟酌訂立契約當時及過去之事實、交易上之習慣等其他一
    切證據資料，本於經驗法則及誠信原則，從該意思表示所根
    基之原因事實、主要目的、經濟價值、社會客觀認知及當事
    人所欲表示之法律效果，作全盤之觀察，以為判斷之基礎，
    不能徒拘泥字面或擷取書據中一二語，任意推解致失其真意
    （最高法院98年度台上字第1925號判決意旨參照）。
　⒉查，系爭土地契約第2條約定：「（土地出售面積及認定標準
    ）買方購買『玖都東方明珠第一期』第C棟第6樓房屋乙戶之基
    地持份暨地下壹層編號53/54號汽車停車位貳個與地下壹層a
    19/a20 號機車停車位貳個基地持分面積，本戶房屋土地持
    分為壹萬分之貳捌玖，車位之土地持分為壹萬分之陸拾，其
    持分權利之計算依據如左：一、針對地下室汽車停車位，壹
    個汽車位之土地持分為壹萬分之三十，其建物持分面積捌點
    肆柒坪。二、本戶房屋應有之土地持分面積為基地總面積減
    去前項汽車停車位全部土地持分，乘以本戶房屋總面積與本
    社區全部總面積之比例而得。三、本戶房屋面積如有增減則
    土地相對增減，雙方同意以實際登記做為準，並同意面積誤
    差於百分之二內做找補」，已清楚可見兩造約定C6房屋之坐
    落基地之應有部分比例之計算應為系爭土地權利範圍（1/1 
    ）減去汽車停車位所占土地應有部分後，再以系爭房屋之總
    面積佔系爭建案全部建物之總面積比例計算，另系爭車位占
    系爭土地之權利範圍則為60/10000，兩者之總和即為原告買
    受之C6房屋就系爭土地之權利範圍。復觀諸系爭房屋契約第
    3條約定：「一、本房屋買賣總面積約柒拾伍點肆貳坪，包
    含：㈠主建物面積（詳各戶附圖）計肆拾參點玖捌坪（專有
    部分）。㈡附屬建物面積如陽台、陽臺式雨遮、上雨遮下花
    臺等（露樑雨遮、屋簷不計面積）計陸點零捌坪（專有部分
    ）。㈢共用部分面積共計貳拾伍點參陸坪」等語（見本院卷
    第126頁），已載明C6房屋總面積係指主建物、附屬建物及
    共有部分。準此，系爭土地契約第2條所約定於計算C6房屋
    之坐落基地即系爭土地應有部分比例之計算式應為：【1 －
    （汽車停車位占系爭土地總比例）】×【C6房屋總面積（主
    建物＋附屬建物＋共有部分）/ 系爭建案建物總面積】＋【系
    爭車位所占系爭土地之比例】。
　⒊按民法第799條第4項規定「區分所有人就區分所有建築物共
    有部分及基地之應有部分，依其專有部分面積與專有部分總
    面積之比例定之。但另有約定者，從其約定。」，又審之其
    立法理由「五、關於區分所有建築物之共有部分及基地，各
    區分所有人應有部分比例究為若干，應有原則性之規範，俾
    供遵循，爰於第四項明定依區分所有人專有部分面積與專有
    部分總面積之比例定之。但另有約定者，從其約定。」堪認
    民法第799條第4項僅做原則性之規範，惟仍保有可由當事人
    另行約定為之，並非屬強制性規定。民法799條之2規定：「
    同一建築物屬於同一人所有，經區分為數專有部分登記所有
    權者，準用第799條規定。」即另有約定者均依其約定。而
    系爭土地契約第2條已約定C6房屋坐落基地之應有部分比例
    之計算方式，已如前述，應認係民法第799條第4項規定中之
    「另有約定」範疇，當無法捨契約條款之特別約定，而改依
    民法第799條第4項規定計算，是原告主張應依民法第799條
    、第799條之2規定以專有部分計算房屋總面積云云，自無可
    取。
　㈢原告依系爭土地契約第2條第3款及民法第227條、第354條規
    定，請求被告找補107萬7,593元，有無理由？
　⒈按應有部分，應以分數表示之，其分子分母不得為小數，分
　　母以整十、整百、整千、整萬表示為原則，並不得超過六位
　　數，土地登記規則第43條第2項定有明文。系爭建案之汽車
　　停車位共計60個，原告係購買地下2層編號53、54停車位（
　　即系爭車位），有系爭房屋契約附件五（即停車位分管同意
　　書）、附件九（即建築執照影本）可參（見本院卷第157、1
　　65頁），另依C6房屋之建物登記第一類謄本（見本院卷第24
　　5頁），可知C6房屋面積為144.20平方公尺、附屬建物面積
　　為陽台13.72平方公尺、雨遮3.85平方公尺，共有部分面積
　　為85.02平方公尺【計算式：｛青峰段1113建號部分：3,381
　　平方公尺×（3454/000000－000/000000－000/100000 ）＝6
　　0.858平方公尺｝＋｛青峰段1114建號部分：614.82平方公
　　尺×393/10000＝24.162426平方公尺｝≒85.02平方公尺】，
　　即C6房屋總面積應為246.79平方公尺（計算式：主建物144.
　　20平方公尺＋附屬建物陽台13.72平方公尺＋附屬建物雨遮
　　3.85平方公尺＋共有部分85.02平方公尺＝246.79平方公尺
　　），另依系爭前案所附地政機關據以辦理系爭建案第一次登
　　記之計算表，系爭建案建物總面積為7,037.67平方公尺（計
　　算式：主建物總面積4,062.96平方公尺＋附屬建物總面積40
　　5.27平方公尺＋雨遮104.02平方公尺＋頂蓋式開放空間91.3
　　3平方公尺＋小公面積614.82平方公尺＋大公面積1759.27平
　　方公尺＝7,037.67平方公尺），是C6房屋就系爭土地之應有
　　部分應為3496/100000【（1－58×30/10000）×（246.79平方
　　公尺/7,037.67平方公尺）＋（2×30/10000）＝3496/10000
　　0 】。為滿足持分總和為一，若有進位取捨問題，應允許系
　　爭土地之出賣人得有調整之空間，此觀系爭房屋契約第4條
　　第3項約定「為滿足持分總和為一，若有進位取捨問題，應
　　以賣方計算之持分總表所列持分為準」即明，系爭土地契約
　　雖未有相類文字之約定，惟此理及精神應仍可參照，以避免
　　系爭建案之各建物就系爭土地應有部分總和非一之情事發生
　　。從而，被告將C6房屋就系爭土地之應有部分3496/100000
　　登記為349/10000，應認與系爭土地契約第2條第2款約定並
　　無違誤。原告以被告登記之系爭土地應有部分有短少，而應
　　找補給付差價，即屬無據。
　⒉原告既僅購買系爭土地應有部分349/10000 ，而被告登記予
    原告之系爭土地應有部分之總和亦為349/10000 ，有系爭土
    地所有權狀在卷可參（見本院卷第246頁），則被告業已依
    系爭土地契約履行，被告既已依債之本旨履行債務，並無債
    務不履行或物之瑕疵擔保責任之問題。從而，原告依民法第
    227條、第354條規定主張被告給付之系爭土地應有部分不足
    ，而應補償差價予原告，仍屬無據。
　㈣原告本於債權讓與之法律關係訴請被告給付C3房屋土地持分
    差價，是否受前案既判力效力所及？其主張依同上法條請求
    找補113萬1,033元，有無理由？
　⒈按確定判決，除當事人外，對於訴訟繫屬後為當事人之繼受
    人者，及為當事人或其繼受人占有請求之標的物者，亦有效
    力，民事訴訟法第401條第1項定有明文。而所謂繼受人，包
    括因法律行為而受讓訴訟標的之特定繼承人在內。意即在特
    定繼受人，係指繼受為訴訟標的法律關係之權利義務者而言
    ，若僅為受讓權利標的物之人，並未繼受該訴訟標的法律
    關係之權利義務，即非原確定判決效力所及。
　⒉原告主張因受讓債權而對被告有C3房屋坐落土地持分價差請
    求權之事實，已據提出系爭買賣契約書、請求權讓與聲明書
    等件為憑，堪信為真實。惟原告之前手葉本和就前開債權，
    已經對被告許明珠起訴請求，經本院105年度桃簡字第50號
    判決原告之訴駁回，葉本和不服提起上訴，經本院以105年
    度簡上字第238號判決（下稱系爭前案）上訴駁回而確定在
    案（見本院卷第311至326頁）。系爭前案訴訟事件葉本和係
    本於系爭土地契約第2條第3款約定，訴請被告許明珠補償差
    價19萬6,951 元，原告於系爭前案訴訟事件判決確定後，主
    張受讓葉本和基於C3房屋坐落基地買賣契約對被告許明珠所
    享有之債權及其從屬權利，顯係繼受該債之關係之權利之人
    ，依上揭說明，就其請求權基礎為系爭土地契約第2 條第3
    款約定，請求被告找補19萬6,951 元之聲明範圍內，自為前
    開確定判決效力所及，逾此部分則不與之。本件以下自僅就
    前開確定判決效力未及部分為論述。
　⒊經查：系爭土地契約第2 條約定：「（土地出售面積及認定
    標準）買方購買『玖都東方明珠第一期』第C 棟第3 樓房屋乙
    戶之基地持份暨地下貳編號11／12號汽車停車位貳個與地下
    貳層6 號機車停車位壹個基地持分面積，本戶房屋土地持分
    為壹萬分之貳捌玖，車位之土地持分為壹萬分之陸拾，其持
    分權利之計算依據如左：一、針對地下室汽車停車位，壹個
    汽車位之土地持分為壹萬分之三十，其建物持分面積捌點肆
    柒坪。二、本戶房屋應有之土地持分面積為基地總面積減去
    前項汽車停車位全部土地持分，乘以本戶房屋總面積與本社
    區全部總面積之比例而得。三、本戶房屋面積如有增減則土
    地相對增減，雙方同意以實際登記做為準，並同意面積誤差
    於百分之二內做找補」，已清楚可見兩造約定系爭房屋之坐
    落基地之應有部分比例之計算應為系爭土地權利範圍（1/1 
    ）減去汽車停車位所占土地應有部分（1740/10000）後，再
    以系爭房屋之總面積佔系爭建案全部建物之總面積比例計算
    ，另系爭車位占系爭土地之權利範圍則為60/100000 ，兩者
    之總和即為葉本和等3 人買受之系爭建物就系爭土地之權利
    範圍，堪認依前開約定計算葉本和等3 人共有系爭房屋占系
    爭土地之應有部分比例應以「系爭房屋總面積」為計算基礎
    甚明。復觀諸系爭房屋契約第3 條約定：「一、本房屋買賣
    總面積約柒拾伍點肆貳坪，包含：㈠主建物面積（詳各戶附
    圖）計肆拾參點玖捌坪（專有部分）。㈡附屬建物面積如陽
    台、陽臺式雨遮、上雨遮下花臺等（露樑雨遮、屋簷不計面
    積）計陸點零玖坪（專有部分）。㈢共用部分面積共計貳拾
    伍點參伍坪」等語，已載明系爭房屋總面積係指主建物、附
    屬建物及共有部分。原告主張應按民法第799條、第799條之
    2規定以專有部分計算房屋總面積云云，並非可採，理由同
    上C6房屋部分，茲不贅述。
　⒋葉本和等3 人係購買系爭車位所占之土地持分為60/10000，
    有系爭土地契約可稽，系爭建案扣除汽車停車位後之建物部
    分所占系爭土地之應有部分為8260 /10000 ，另依系爭房屋
    之建物登記第二類謄本，系爭房屋面積為144.20平方公尺、
    附屬建物面積為陽台13.72平方公尺、雨遮3.85平方公尺，
    共有部分面積為85.02 平方公尺【｛青峰段1113建號部分：3
    ,381 平方公尺×（3454/000000－000/000000 －000/100000 
    ）＝60.858平方公尺｝＋｛青峰段1114建號部分：614.82平方公
    尺×393/ 10000＝24.162426 平方公尺｝≒85.02 平方公尺】，
    即系爭房屋總面積應為246.79平方公尺（主建物144.20平方
    公尺＋附屬建物陽台13.72 平方公尺＋附屬建物雨遮3.85平方
    公尺＋共有部分85.02 平方公尺＝246.79平方公尺），系爭建
    案建物總面積為7,037.67平方公尺（計算式：主建物總面積
    4,062.96平方公尺＋附屬建物總面積405.27平方公尺＋雨遮10
    4.02平方公尺＋頂蓋式開放空間91.33 平方公尺＋小公面積61
    4.82平方公尺＋大公面積1759.27 平方公尺＝7037.67 平方公
    尺），是系爭建物就系爭土地之應有部分應為3496/100000 
    【8260/10000 ×（246.79平方公尺/7037.67 平方公尺）＋60
     /10000＝3496/100000 】，業經本院調取前案訴訟案件核閱
    無訛。為滿足持分總和為一，若有進位取捨問題，應允許系
    爭土地之出賣人得有調整之空間，此觀系爭房屋契約第4條
    第3項約定「為滿足持分總和為一，若有進位取捨問題，應
    以賣方計算之持分總表所列持分為準」即明，系爭土地契約
    雖未有相類文字之約定，惟此理及精神應仍可參照，以避免
    系爭建案之各建物就系爭土地應有部分總和非一之情事發生
    。從而，被告將C3房屋就系爭土地之應有部分3496/100000
    登記為349/10000，應認與系爭土地契約第2條第2款約定並
    無違誤。從而，原告依系爭契約第2條第3款、民法第227條
    、第354條規定主張被告給付之系爭土地應有部分不足，而
    應補償差價予原告，仍屬無據。
　㈤按依照當事人一方預定用於同類契約之條款而訂定之契約，
    為左列各款之約定，按其情形顯失公平者，該部分約定無效
    ：一、免除或減輕預定契約條款之當事人之責任者。二、加
    重他方當事人之責任者。三、使他方當事人拋棄權利或限制
    其行使權利者。四、其他於他方當事人有重大不利益者。民
    法第247條之1定有明文。原告雖主張系爭土地契約第2條為
    定型化契約條款為無效云云，然原告並未說明該條款有符合
    免除或減輕預定契約條款之當事人之責任者、加重他方當事
    人之責任者、使他方當事人拋棄權利或限制其行使權利者或
    其他於他方當事人有重大不利益者之情事。況系爭土地契約
    第2條約定於計算系爭建物之坐落基地即系爭土地應有部分
    比例之計算式，既非當事人雙方不可合意約定之事項，且計
    算式尚屬具體明確，亦無對原告有重大不利益之情形，原告
    空言主張上開條款為無效，自不足取。
五、綜上所述，原告依系爭土地契約第2條第3款及民法第227條
    、第354條之規定，請求被告共給付220萬8,626元，及自起
    訴狀繕本送達翌日起至清償日止按年息5%計算之利息，為無
    理由，應予駁回。又原告之訴既經駁回，其假執行之聲請即
    失所附麗，應併予駁回。
六、本件事證已臻明確，兩造其餘之攻擊或防禦方法及所用之證
    據，經本院斟酌後，認為均不足以影響本判決之結果，爰不
    逐一論列，附此敘明。
七、訴訟費用負擔之依據：民事訴訟法第78條。   
中　　華　　民　　國　　111 　年　　4 　　月　　11　　日
                  民事第二庭    法　官　李麗珍
正本係照原本作成。
如對本判決上訴，須於判決送達後二十日內向本院提出上訴狀。
如委任律師提起上訴者，應一併繳納上訴審裁判費。
中　　華　　民　　國　　111 　年　　4 　　月　　11　　日
                                書記官  謝伊婕